【裁判字號】    92,訴,796
【裁判日期】    920829
【裁判案由】    毒品危害防制條例
【裁判全文】
臺灣高雄地方法院刑事判決                          九十二年度訴字第七九六號
    公  訴  人  臺灣高雄地方法院檢察署檢察官
    被      告  甲○○
    選任辯護人  錢師風律師
右列被告因違反毒品危害防治條例案件，經檢察官提起公訴（九十二年度偵字第五○
八號），本院判決如左：
    主  文
甲○○連續販賣第一級毒品，累犯，處有期徒刑拾伍年，褫奪公權陸年。扣案之海洛
因壹拾柒包（合計淨重陸拾伍公克、包裝重柒點玖陸公克）、安非他命肆包（驗後毛
重分別為柒點壹公克、壹點玖公克、壹點肆公克、零點柒公克）、殘留有海洛因之研
磨機壹台、殘留有海洛因之研磨盆壹具、殘留有海洛因之過濾器壹組、殘留有海洛因
及安非他命之電子磅秤壹台，均沒收銷燬之。空夾鏈袋柒佰玖拾肆個沒收。販賣第一
級毒品所得財物新臺幣玖仟元沒收，如一部或全部不能沒收時，以其財產抵償之。
    事  實
一、甲○○因妨害風化案件，經臺灣高雄地方法院判處有期徒刑四月確定，於民國八
    十八年六月二十一日執行完畢，詎不知悔改，明知海洛因、安非他命分屬毒品危
    害防制條例第二條第二項第一款、第二款所稱之第一、二級毒品，竟意圖販賣營
    利，於九十一年十二月十八日二十三時許，在高雄市○○區○○路八五層樓之大
    廈騎樓地，向不詳姓名年籍、綽號「杉仔」之中年男子，以新臺幣（下同）十三
    萬元、二萬五千元之代價，同時購入第一級毒品海洛因及第二級毒品安非他命各
    三十八公克，得手後除部分供自己施用外，餘則利用其所有之研磨機、研磨盆、
    過濾器、空夾鏈袋、電子磅秤等物，將海洛因分裝成數小包，擬伺機出售，復將
    安非他命分裝成零點九公克、一點八公克數小包，擬分別以一千元、二千元之價
    格銷售圖利。甲○○復承前販賣第一級毒品之概括犯意，以其向不知情友人陳明
    仁借來使用之門號0000000000號行動電話作為聯絡工具，由鍾淑儀撥
    打上開行動電話門號與甲○○接洽，議定數量及價格後，鍾淑儀再前往甲○○位
    於高雄縣大寮鄉○○路一一七號住處購買海洛因，甲○○以此方式牟利，先後於
    九十一年十二月二十日、同年月二十一日、同年月二十二日、同年月二十三日、
    同年月二十四日二十一時許，連續以二千元、二千元、二千元、二千元、一千元
    之代價販賣海洛因予鍾淑儀五次，合計所得款項為九千元。嗣於九十一年十二月
    二十五日十時三十分許，由警方持搜索票至高雄縣鳳山市○○路二三號二樓甲○
    ○友人吳愛文租屋處搜索時，當場在甲○○口袋內查獲海洛因九小包，並在屋內
    起出海洛因一小包、安非他命二小包，及吳愛文所有供己施用毒品所用之注射針
    筒二支、玻璃球一個，與陳明仁所有之門號0000000000號行動電話一
    具。甲○○旋由警方帶同至其與友人邱麗芳位於高雄縣大寮鄉○○路一一七號住
    處，再起出海洛因七小包及未含有毒品之白色粉末一小包（淨重二點四七公克、
    包裝重○點七九公克）、安非他命二小包、殘有海洛因之研磨機一台、殘有海洛
    因之研磨盆一具、殘有海洛因之過濾器一組、殘有海洛因與安非他命之電子磅秤
    一台，及甲○○所有預備供分裝販賣毒品所用之空夾鏈袋七百九十四個。總計警
    方自甲○○身上及前開二處起出之海洛因達十七包（合計淨重六十五公克、包裝
    重七點九六公克）、安非他命四包（驗後毛重分別為七點一公克、一點九公克、
    一點四公克、零點七公克）、未含有毒品之白色粉末一包（淨重二點四七公克、
    包裝重○點七九公克），且警方於高雄縣大寮鄉○○路一一七號搜索之際，適遇
    鍾淑儀夥同其男友乙○○前來欲向甲○○購買毒品，亦一併自鍾淑儀身上起出其
    向甲○○購入後施施打剩餘之海洛因一小包（驗後淨重零點零四公克、包裝重零
    點一九公克）及鍾淑儀所有供其施用毒品所用之注射針筒三支，因而查獲。
二、案經高雄市政府警察局三民第一分局報請臺灣高雄地方法院檢察署檢察官偵查起
    訴。
    理  由
一、訊據被告甲○○承認於右述時地為警查獲毒品及研磨機等物之事實不諱，惟矢口
    否認有何意圖販賣而販入毒品及連續販賣海洛因之犯行，辯稱：我沒有販賣毒品
    ，警方在我身上起出九包海洛因係我為吸食方便而隨身攜帶的，而吳愛文住處的
    毒品都是她男朋友綽號「阿文」所有，至於在永芳路住處查獲的毒品、研磨機、
    研磨盆、過濾器、電子磅秤、空夾鏈袋等物，均是綽號「阿杉」託「阿瑞」拿來
    我住處寄放，並非我向「阿杉」買的，我從未販賣海洛因給鍾淑儀云云。經查：
（一）被告意圖販賣而販入海洛因及安非他命部分：
    (1)被告於九十一年十二月十八日二十三時許，在高雄市○○區○○路八十五層樓
      之大廈騎樓地，向「杉仔」以十三萬元、二萬五千元之代價，同時購入海洛因
      及安非他命各三十八公克，並旋將上開毒品分裝成小包擬伺機眅售圖利之事實
      ，業據被告於警訊中坦承：我於九十一年十二月十八日二十三時許，在高雄市
      苓雅區○○路八五層樓大廈騎樓地，向「杉仔」以十三萬元之代價購得海洛因
      三十八公克，以二萬五千元代價購得安非他命三十八公克，除部分自己吸食外
      ，我將毒品海洛因及安非他命利用研磨機、研磨盆、過濾器、電子磅秤及空夾
      鏈袋分裝每小包販賣圖利，安非他命淨重零點九公克賣一千元，淨重一點八公
      克販賣二千元，毒品係由我分裝，由我販賣，警方在我口袋及吳愛文租屋處查
      獲之毒品，以及在永芳路住處起獲之毒品、研磨機、研磨盆、過濾器、電子磅
      秤與空夾鏈袋等物，都是我所有等語非虛，並有白色粉末十八包、白色晶體四
      包、研磨機一台、研磨盆一具、過濾器一組、電子磅秤一台及空夾鏈袋七百九
      十四個扣案足證。
    (2)扣案之白色粉末十八包，經送請法務部調查局檢驗結果，認其中十七包均含第
      一級毒品海洛因成分，合計淨重六十五公克，包裝重七點九六公克，另一包無
      毒品反應，淨重二點四七公克，包裝重零點七九公克，有該局九十二年三月七
      日調科壹字第二二○○一四六八八號鑑定通知書一紙在卷可佐；扣案之白色晶
      體四包，經送請高雄醫學大學附設中和紀念醫院檢驗，係第二級毒品甲基安非
      他命，驗前毛重分別為七點二公克、二公克、一點五公克、零點八公克，驗後
      毛重分別為七點一公克、一點九公克、一點四公克、零點七公克，亦有該院九
      十二年一月二十八日編號0000－000、0000－000、0000－
      000、0000－000號檢驗報告四紙附卷可稽。而扣案之研磨機、研磨
      盆、過濾器、電子磅秤經送請高雄醫學大學附設中和紀念醫院檢驗，研磨機、
      研磨盆、過濾器均檢出第一級毒品海洛因陽性反應，至於電子磅秤則檢出含有
      第一級毒品海洛因及第二級毒品甲基安非他命陽性反應，此有該院九十二年四
      月十五日編號0000－000、0000－000、0000－000、0
      000－000號檢驗報告四紙存卷足考，是被告為警查獲之白色粉末（除其
      中一包未含有毒品外）與白色晶體數包，係分屬第一級毒品海洛因、第二級毒
      品安非他命無訛。
    (3)觀諸被告一次購入三十八萬元之海洛因及二萬五千元之安非他命，數量非貲，
      價值不菲，與一般施用毒品者為供施用始少量購買，而不會一次投注巨額金錢
      購買大量毒品之情，顯有不同，再被告購入毒品後，復以研磨機、研磨盆、過
      濾器、電子磅秤等物，將毒品分裝為數小包，分別有各種數量，且備有空夾鏈
      袋七百九十四個，苟被告係供己施用目的而購入，當無庸如此大費周章分裝之
      必要，是依常情判斷，被告應係依購買者之經濟能力及所須數量而分裝，其購
      入上開毒品之目的，除少部分留供己施用外，餘顯係供販賣所用，至為明灼，
      由是足見被告於警訊中之自白與事實相符，堪以採信。
    (4)被告雖於偵、審中翻異前詞，辯稱警方在其身上起出九包海洛因係供己吸食隨
      身攜帶的，而吳愛文住處的毒品都是她男朋友綽號「阿文」所有，至於在其永
      芳路住處查獲的毒品、研磨機等物，則係「阿杉」託「阿瑞」寄放的云云。然
      查自被告身上起出之海洛因九包，經警方以磅秤秤重結果，其中毛重一點三公
      克有一包、零點九公克有三包，零點八公克有二包，零點六公克有二包，零點
      四公克有一包，此有扣押物品目錄表一紙附於警卷可參，自上開九包海洛因重
      量不一、且同種重量備有數小包等情以觀，顯見被告持有該海洛因之目的並非
      單純供己施用。至於警方自證人吳愛文住處扣得之毒品，被告於偵查中先稱：
      是「阿瑞」寄放的云云，於本院訊問時則改稱：是吳愛文男友「阿文」所有云
      云，其供詞反覆不一、嚴重矛盾，已難採憑，況證人吳愛文復於警訊中證稱：
      「警方到我住處時，帶同我男朋友甲○○」等語明確，則依證人吳愛文所述，
      其男友並非「阿文」，而係被告，益徵被告前揭辯解虛偽不實。再者，被告始
      終無法提供「阿杉」、「阿瑞」之聯絡方式以供本院查證，且其對於「阿杉」
      、「阿瑞」之真實姓名、年籍均不清楚，是否確有此人，實有疑問，參以被告
      在其永芳路住處經警查獲之海洛因有七包（扣除毛重約三公克、驗後無毒品反
      應之白色粉末一包）、安非他命二包，該海洛因經警方以磅秤秤重結果，毛重
      高達六十點九公克，而安非他命亦有八點六公克，有前開扣押物品目錄表足稽
      ，依被告於警訊中所供十三萬元可購得三十八公克海洛因之行情計算，毛重六
      十點九公克海洛因之價值應超過二十萬元，市價甚鉅，自不可能有人平白無故
  將價值如此昂貴之毒品無償寄放於被告住處之理，又現今警方對於毒品案件查
      緝甚嚴，而研磨機、電子磅秤等物係供販毒所用之物品，如持有該等物品經查
      獲，必使自身涉嫌販賣毒品之疑，被告與「阿瑞」、「阿杉」等人並不熟識，
      亦無為渠等保管該物品致自招其禍之可能，故被告所辯警方在其永芳路住處查
      獲之毒品、研磨機等物係他人寄放云云，亦屬飾卸之詞，殊無足取。
    (5)綜上，被告購入之海洛因與安非他命數量龐大，已非一己施用之量可比，且有
      一般便於精確分量以供販賣之研磨機、研磨盆、過濾器、電子磅秤各一台與空
      夾鏈袋七百九十四個等物扣案可佐，被告顯係基於營利之目的販入海洛因與安
      非他命，並予以分裝成數小包，擬伺機出售牟利，已臻明確。
（二）被告連續販賣海洛因與鍾淑儀部分：
    (1)被告連續販賣海洛因五次予鍾淑儀之事實，業據證人鍾淑儀於警訊中證述明確
      。其先證稱：「我被警方查獲的海洛因是在九十一年十二月二十四日二十一時
      許在高雄縣大寮鄉○○路一一七號向被告以一千元購買後施打剩餘的，我在九
      十一年十二月二十五日與乙○○一同前往找被告，是要向被告購買海洛因施打
      」等語，後稱：「最後一次向被告在高雄縣大寮鄉○○路一一七號購買一千元
      整，我是先打電話0000000000號給被告，問他有沒有貨，如果有的
      話被告就叫我直接坐車到他位於永芳路的住處，每次被告都把毒品分成一小包
      一小包分裝好，我就把錢交給他，每次購得金額一千至二千元不等，最後一次
      注射是二十四號二十一時許向被告購買後，到高雄縣五甲路上的五甲廟公廁內
      以注射針筒施打左右手臂上」等語，再稱：「都是我主動打00000000
      00號電話找被告問有沒有貨，一天平均買一次，從九十一年十二月二十日那
      天二十一時許，在被告住處高雄縣大寮鄉○○路一一七號向他購買價值二千元
      的海洛因，十二月二十一日、十二月二十二日、十二月二十三日、十二月二十
      四日，每天都在二十一時許打行動電話向被告聯絡購買，每一次購買二千元海
      洛因，五次共買了一萬元整」等語，核與被告於警訊中承認：鍾淑儀曾撥打門
      號0000000000號找我索取海洛因施打等情相符，並有門號0000
      000000號行動電話雙向通聯資料查詢一份附卷足憑。觀諸證人鍾淑儀前
      開陳述，一再堅稱確有以撥打行動電話聯絡之方式向被告購入海洛因五次，其
      陳述之基本內容始終相同，並無不一致之情形，縱證人鍾淑儀就每次購入毒品
      之價格或稱每次二千元，或稱一千元或二千元不等，此應係證人鍾淑儀於查獲
      前日晚間曾施打海洛因，於接受警方訊問時藥性發作，以致部分記憶不清所致
      ，不能因此全盤否定證人鍾淑儀之證詞，其警訊中之證詞自得採為不利於被告
      之證據。辯護人以證人鍾淑儀證詞前後矛盾為由，辯稱證人鍾淑儀於警訊中所
      言均無可信云云，尚難酌採。
    (2)證人鍾淑儀為警查獲時經採尿送驗結果，呈嗎啡陽性反應，有高雄市立凱旋醫
      院九十二年一月七日高市凱醫檢字第○○七九一號煙毒尿液檢驗成績書、毒品
      危害防制條例案件尿液送驗編號與真實姓名對照表各一紙可憑，其因施用海洛
      因，經本院以九十二年度毒聲字第八三四號裁定令入勒戒處所觀察勒戒一情，
      亦有該刑事裁定書一份足參，而自證人鍾淑儀身上起出之白色粉末一包，經送
      請法務部調查局檢驗結果，認含第一級毒品海洛因成分，淨重零點零四公克，
      包裝重零點一九公克，此亦有該局九十二年二月十八日調科壹字第二二○○一
      四六八七號鑑定通知書一紙在卷可佐，益徵證人鍾淑儀於警訊中供述曾向被告
      購得海洛因五次，其於查獲當時前往被告住處，係欲再度向被告購買海洛因等
      情節，確屬真實可信。證人鍾淑儀事後翻異，於偵查中改稱：我不認識被告，
      也未向被告買過毒品，警方在我身上起出之海洛因係綽號「嘟嘟」女子寄放的
      云云，與事實不符，顯係迴護被告之詞，尚無足取。
    (3)證人鍾淑儀就其向被告購買海洛因之次數與金額，於警訊中先稱：「我被警方
      查獲的海洛因是在九十一年十二月二十四日二十一時許向被告以一千元購買的
      」等語，後稱：「我一共向被告買了五次，最後一次是向被告購買一千元整，
      每次購得金額一千至二千元不等」等語，再稱：「我一天平均購買一次，從九
      十一年十二月二十日那天二十一時許向被告購買價值二千元的海洛因，十二月
      二十一日、十二月二十二日、十二月二十三日、十二月二十四日，每一次購買
      二千元海洛因，五次共買了一萬元整」等語，綜觀證人鍾淑儀上開陳述，其始
      終指稱自九十一年十二月二十日起至二十四日止，每日向被告購入海洛因一次
      ，是關於購買次數方面，本院認應以五次為可信；又證人鍾淑儀除就最後一次
      （即九十一年十二月二十四日二十一時許當次）購買金額曾明確陳稱係一千元
      外，餘僅泛稱每次向被告購買二千元毒品，故本院認有關購買金額部分，應從
      較有利被告之認定，即以一千元有一次，二千元有四次為據，合計被告販毒所
      得為九千元。
    (4)被告與證人鍾淑儀非至親好友，而海洛因係價格昂貴之違禁物，購買不易，且
      政府懸為禁令嚴加取締，刑責甚重，苟無牟利之意圖，衡情被告應無甘冒被取
      締處為重刑之危險，而以購買海洛因之原價或虧本轉售予證人鍾淑儀之可能，
      被告非法將海洛因販賣予證人鍾淑儀施用，衡情應有賺取差價，被告有營利之
      意圖，殆無疑義。
    (5)至證人即鍾淑儀男友乙○○於偵查中固證稱：查獲前我與女友坐計程車至被告
      住處，是為了向他借車錢，不是向被告買毒品云云。惟查證人鍾淑儀因欲向被
      告購買毒品，夥同證人乙○○於九十一年十二月二十五日同至被告位於永芳路
      住處，適遇警方正在該處執行搜索乙情，業據證人鍾淑儀於警訊中陳述明確，
      且被告於本院訊問時亦供稱：當時鍾淑儀、乙○○是要來向我要毒品施用等語
      非虛（九十二年五月十四日訊問筆錄），足見當時證人乙○○與鍾淑儀係為取
      得毒品，才共同前往被告住處。參以證人乙○○於查獲時經警方帶回警局製作
      筆錄，警方詢問其何以出現在被告住處，其答稱：是鍾淑儀要我陪她去找被告
      ，我不知道鍾淑儀為何要找被告等語，苟證人乙○○當天係為借車錢而至被告
      住處，則於警訊時即可直接供出前情，何需待事發許久後，才於檢察官偵訊時
      提及此事？是證人乙○○於偵查中所述顯然有悖常情，不足採取。
    (6)基上事證，被告連續五次販賣海洛因予證人鍾淑儀之事實亦堪認定。
（三）綜右所陳，被告所辯均屬卸責之詞，不足採信。被告於本院審理時請求傳訊證
      人鍾淑儀、乙○○，惟證人鍾淑儀、乙○○已分別於警、偵訊中證述明確，且
      渠等歷經本院合法傳喚、拘提，始終拒不到場，本院認無再予傳訊之必要。事
      證明確，被告犯行堪以認定。
二、查海洛因、安非他命分係毒品危害防制條例第二條第一項所示之第一級、第二級
    毒品，按所謂販賣行為，並不以販入之後復行賣出為要件，祇要以營利為目的，
    將毒品購入或賣出，有一於此，其犯罪即為完成（最高法院二十五年非字第一二
    三號、六十七年臺上字第二五○○號判例意旨參照）。是被告所為，係犯毒品危
    害防制條例第四條第一項、第二項之販賣第一級、第二級毒品罪。其所為先後多
    次販賣海洛因犯行，時間緊接、犯罪構成要件相同，顯係出於概括犯意反覆為之
    ，為連續犯，依刑法第五十六條規定，應以情節較重之第一次即九十一年十二月
    十八日當次之販賣第一級毒品罪論處。被告持有毒品進而販賣，其持有之低度行
    為各為販賣之高度行為所吸收，均不另論以持有毒品罪。又被告為販賣毒品牟利
    ，於九十一年十二月十八日，同時向「杉仔」購入第一級、第二級毒品，係一行
    為觸犯二罪名，應從一重論以販賣第一級毒品罪，公訴人認被告所犯上開二罪應
    分論併罰，容有未洽。再被告曾因妨害風化案件，經法院判處有期徒刑四月確定
    ，於八十八年六月二十一日執行完畢，有臺灣高等法院被告全國前案紀錄表在卷
    可考，其受有期徒刑執行完畢後，五年以內再犯有期徒刑以上之本案各罪，均為
    累犯，除法定本刑為死刑或無期徒刑之部分依法不得加重外．其餘部分應依刑法
    第四十七條規定加重其刑。被告販賣毒品之時間不長，販賣所得僅九千元，金額
    不大，且每次販賣之數量非鉅，亦非大盤毒梟可比，如量處販賣第一級毒品罪之
    法定最低度刑無期徒刑，仍嫌過重，爰依刑法第五十九條規定減輕其刑。被告所
    犯之罪刑有加重減輕，依法應先加後減之。爰審酌被告有多項前科紀錄，素行不
    佳，其明知施用毒品戕害身心，且戒除不易，仍為貪圖營利購入海洛因及安非他
    命，並將海洛因非法販賣予證人鍾淑儀，犯後無悔悟之意，本不宜輕縱，惟念其
    販賣期間非長、數量非鉅，所得甚微等一切情狀，量處如主文所示之刑，並依其
    犯罪性質，併予宣告褫奪公權六年，以資警惕。扣案之海洛因十七包（合計淨重
    六十五公克、包裝重七點九六公克）、安非他命四包（驗後毛重分別為七點一公
    克、一點九公克、一點四公克、零點七公克）分屬第一、二級毒品；而殘有海洛
    因之研磨機一台、殘有海洛因之研磨盆一具、殘有海洛因之過濾器一組、殘有海
    洛因與安非他命之電子磅秤一台，因與毒品無從剝離，亦視同毒品，均應依毒品
    危害防制條例第十八條第一項之規定宣告沒收銷燬之。扣案空夾鏈袋七百九十四
    個係被告所有，且係預備供分裝販賣毒品所用之物，已據被告於警訊中陳明，爰
    依刑法第三十八條第一項第二款規定予以沒收。又被告販賣海洛因所得九千元，
    應依毒品危害防制條第十九條第一項規定宣告沒收，如全部或一部不能沒收時，
    以其財產抵償之。至未含毒品之白色粉末一小包（淨重二點四七公克、包裝重零
    點七九公克）非違禁物，且與本案犯罪事實無直接關聯；而證人吳愛文所有供己
    施用毒品所用之注射針筒二支、玻璃球一個，以及證人鍾淑儀所有供己施用毒品
    所用之注射針筒三支，亦與被告販賣毒品犯行無涉，均不得予以沒收。另自證人
    鍾淑儀身上起出之海洛因一小包固屬第一級毒品，惟被告既已出售予證人鍾淑儀
    ，而證人鍾淑儀亦因此涉有毒品危害防制條例之罪嫌，上開毒品扣於該案，自足
    為證人鍾淑儀涉犯該案件之證物，爰不併於本案中宣告沒收銷燬。又扣案之門號
    0000000000號行動電話一具雖為被告聯絡販毒之工具，然係訴外人陳
    明仁所有，並非被告所有，有該門號雙向通聯資料查詢一份附卷足憑，亦不得予
    以沒收，附此敘明。
三、公訴意旨另以：被告自九十一年十二月二十日起至同年月二十五日止，連續將海
    洛因以每零點三公克一千元、每零點六公克二千元、每零點九公克三千元，安非
    他命以每零點九克一千元、每一點八公克二千元之代價，販賣予不特定人，因認
    被告此部分另涉有連續販賣第一、二級毒品犯行云云。訊據被告堅詞否認有此部
    分犯行，辯稱：我未於右述時地將海洛因及安非他命賣予不特定人云云。按犯罪
    事實應依證據認定之，無證據不得推定其犯罪事實，刑事訴訟法第一百五十四條
    定有明文。本件公訴人認被告涉有連續販賣海洛因及安非他命予不特定人之犯行
    ，無非以被告於警訊中之供述，為其論據之基礎。惟查被告於警訊中係供陳：「
    （問：警方於九十一年十二月二十五日十一時三十分帶同你前往你住處高雄縣大
    寮鄉○○路一一七號執行搜索？起獲何物？）在客廳桌櫃內起獲夾鏈袋裝海洛因
    八包、夾鏈袋裝安非他命二小包、電子磅秤一台、研磨機一台、研磨盆一具、過
    濾器一組‧‧‧。」、「（問：警方於右記時地查獲之毒品及分裝工具、吸食工
    具係何人所有？做何用途？）都是我所有。毒品海洛因及安非他命除自己吸食外
    ，將毒品海洛因及安非他命利用研磨機、研磨盆、過濾器、空夾鏈袋分裝每小包
    販賣圖利。」、「（問：你將毒品海洛因及安非他命分裝每小包如何販賣？）毒
    品海洛因淨重零點三公克販賣一千元，淨重零點六公克販賣二千元，淨重零點九
    公克販賣三千元。安非他命淨重零點九公克販賣一千元，淨重一點八公克販賣二
    千元。」各等語，細繹被告前開所供，係陳述其為警查獲之毒品除部分供己施用
    外，餘者擬以如何之重量、價格加以販賣，並未提及其確曾以上開價格將毒品販
    賣予不特定人，是依被告於警訊中之自白，尚不足以認定其有右揭公訴人所指之
    連續販賣海洛因與安非他命之犯行，此外，復查無其他證人或積極證據可資佐證
    被告確曾於前述期間連續販賣第一、二級毒品予不特定人，此部分被告犯罪即屬
    不能證明，本應為無罪之諭知，惟因公訴意旨認被告此部分之犯行，與前開起訴
    論罪部分有連續犯之裁判上一罪關係，爰不另為無罪之諭知。
據上論斷，應依刑事訴訟法第二百九十九條第一項前段，毒品危害防制條例第四條第
一項、第二項、第十八條第一項前段、第十九條第一項，刑法第十一條、第五十六條
、第四十七條、第五十五條、第五十九條、第三十七條第二項、第三十八條第一項第
二款，判決如主文。
本案經檢察官郭昭吟到庭執行職務。
中      華      民      國      九十二      年    八    月    二十九    日
                                  臺灣高雄地方法院刑事庭
                                        審判長法官    邱  明  弘
                                              法官    吳  錦  佳
                                              法官    莊珮  君
右正本證明與原本無異。
如不服本判決，應於判決送達後十日內，向本院提出上訴狀。
                                            書記官    呂  怜  勳
中      華      民      國      九十二      年    八    月    二十九    日
附錄本判決論罪科刑法條：
毒品危害防制條例第四條
製造、運輸、販賣第一級毒品者，處死刑或無期徒刑；處無期徒刑者，得併科新台幣
一千萬元以下罰金。
製造、運輸、販賣第二級毒品者，處無期徒刑或七年以上有期徒刑，得併科新台幣七
百萬元以下罰金。
製造、運輸、販賣第三級毒品者，處五年以上有期徒刑，得併科新台幣五百萬元以下
罰金。
製造、運輸、販賣專供製造或施用毒品之器具者，處一年以上七年以下有期徒刑，得
併科新台幣一百萬元以下罰金。
前四項之未遂犯罰之。


司法院資訊處製作；財團法人民間司法改革基金會備份。
